【裁判字號】    89,易,245
【裁判日期】    890728
【裁判案由】    竊盜
【裁判全文】
臺灣宜蘭地方法院刑事判決                          八十九年度易字第二四五號
    公  訴  人  臺灣宜蘭地方法院檢察署檢察官
    被      告  乙○○
右列被告因竊盜案件，經檢察官提起公訴（八十九年度偵字第八八三號），本院判決
如左：
    主  文
乙○○竊盜，處罰金貳仟元，如易服勞役，以罰金參佰元折算壹日。
    事  實
一、乙○○意圖為自己不法之所有，於民國八十八年五月中旬某日下午一時許，在宜
    蘭縣冬山鄉○○村○○路一一八巷二十一號甲○○所營之洗衣工廠內，趁工廠員
    工外出吃中飯之際，進入工廠內竊取洗衣車一輛及洗衣袋四件，供自己於宜蘭縣
    五結村孝威村孝威南路三十號所營之洗衣工廠使用，嗣於八十九年三月二十二日
    下午三時經由甲○○會同警方查獲。
二、案經被害人甲○○訴由宜蘭縣警察局羅東分局報請台灣宜蘭地方法院檢察署檢察
    官偵查起訴。
    理  由
一、訊據被告乙○○固坦承於前揭時地未經所有權人甲○○同意而私自拿取洗衣車一
    輛及洗衣袋四件之事實，惟否認有何竊盜行為，辯稱：本來欲向告訴人商借前揭
    物品，因當時正逢中午休息時間，工廠沒人，且急於趕製樣版才先行取走等語。
    惟查：告訴人前揭物品如何被取走及查獲之情節，業據被告坦承不諱，且與告訴
    人指述情節相符，並有贓物認領保管單一紙在卷可稽。至被告辯稱本欲商借，故
    欠缺不法所有之意圖，本件並不構成竊盜一詞，惟經被告在審理中供稱：我本來
    是要跟他借，因為工廠沒人我就自行搬走，我之前也沒有與其（告訴人）談過商
    借東西的事；另告訴人到庭指述：「（問：被告有無告知已經取走洗衣車等物品
    ？）沒有，大約八十八年五月份左右知道洗衣車等被偷，我是到了八十九年三月
    才知道被告偷的。」（見八十九年六月九日訊問筆錄），是被告於取走之前既未
    曾與告訴人商議本件洗衣車借用事宜，且其取走前及取走當時亦未得告訴人同意
    ，況被告取走上揭物品之時間長達十個月之久，期間未曾主動通知告訴人，凡此
    均與常情不符，被告行為已足以彰顯具有不法所有之意圖，故被告所辯，應係卸
    責之詞，不足採信。本件被告竊盜事證明確，被告犯行，應堪認定。
二、按竊盜係指意圖為自己不法所有，在違反他人意願之客觀情形下，就他人對動產
    所既存之持有狀態加以瓦解並重新建立支配管領力之行為而言，查被告乙○○未
    徵得告訴人甲○○同意先行取走洗衣車及洗衣袋等物品且將之置於自己經營之工
    廠長達十個月，核所為係犯刑法第三百二十條第一項之普通竊盜罪。爰審酌被告
    犯罪之動機係貪圖小利、心存僥倖、其行為之手段、犯罪所生之損害，及犯罪後
    態度等一切情狀，量處如主文所示之刑，並諭知易服勞役之折算標準。
據上論斷，應依刑事訴訟法第二百九十九條第一項前段，刑法第三百二十條第一項、
第四十二條，罰金罰鍰提高標準條例第一條前段、第二條判決如主文。
本案經檢察官林吉泉到庭執行職務。
中      華      民      國      八十九      年   七   月     二十八     日
                                        臺灣宜蘭地方法院刑事第一庭
                                            審判長法  官
                                                  法  官
                                                  法  官
右正本證明與原本無異。
如不服本判決，應於判決送達後十日內，向本院提出上訴狀。
                                          書記官
中    華    民    國      八十        年              月              日
附錄法條：
刑法第三百二十條


司法院資訊處製作；財團法人民間司法改革基金會備份。
